---
title: "hw_3"
author: "Ekaterina Uetova"
output: html_notebook
editor_options: 
  chunk_output_type: inline
---

```{r setup, include=FALSE}
knitr::opts_chunk$set(message = FALSE, warning = FALSE, comment = FALSE)
Sys.setlocale(locale = "Russian")
```

```{r}
library(tidyverse)
library(bootstrap)
library(mosaic)
```
### 1.1
Посчитайте среднее употребление слова “сэр” по каждой главе, а потом посчитайте grand mean. Ответ выведите в формате тиббл.

```{r}
df <- read_csv("https://raw.githubusercontent.com/euetova/2018_data_analysis_for_linguists/master/hw4_binomial_ci/hw4_wodehouse.csv")

df <- as_tibble(df)
```
```{r}
df %>% 
  filter(word == "сэр") %>% 
  select(chapter) %>% 
  count(chapter) -> chapter_sir

df %>% 
  group_by(chapter) %>% 
  count(chapter) -> all_words

chapter_sir['all_words'] <- all_words$n

chapter_sir %>%
  mutate(average = n/all_words) %>% 
  arrange(desc(average)) -> chapter_sir

as_tibble(chapter_sir)

as_tibble(mean(chapter_sir$average))
```


### 1.2
Посчитайте бутстрэпом доверительный интервал для средней доли слова “сэр” в главах романа и выведите его размер в формате тиббл.

```{r}
set.seed(42)

sir_bs <- bootstrap(chapter_sir$average, nboot = 10000, theta = mean)$thetastar
sir_bs <- data_frame(means = sir_bs) 

sir_bs %>%
  summarise(mean = mean(means),
            q1 = quantile(means, 0.025),
            q2 = quantile(means, 0.975))->
  sir_stats

as_tibble(sir_stats)

sir_bs %>% 
  ggplot(aes(means)) +
  geom_histogram(fill = "lightblue")+
  theme_bw()+
  labs(title = 'Средняя доля слова "сэр" на основе романа “Фамильная честь Вустеров”', subtitle = "Среднее и 95% бутстрэпнутый доверительный интервал")+
  geom_vline(xintercept = unlist(sir_stats), lty = c(2, 3, 3))
```

### 1.3
Посчитайте биномиальный доверительный интервал употребления слова “сэр” в каждой главе и выведите главу с максимальным из интервалов в формате тиббл.

```{r}
chapter_sir %>% 
  group_by(chapter) %>%
  mutate(low_ci = binom.test(x = n, n = all_words, ci.method = "Clopper-Pearson")$conf.int[1],
         up_ci = binom.test(x = n, n = all_words, ci.method = "Clopper-Pearson")$conf.int[2]) %>%
  mutate(len = up_ci - low_ci)-> sir_bin

as_tibble(sir_bin) %>%
  filter (len == max(sir_bin$len))%>%
  select(chapter, len)
```

### 1.4
Посчитайте байесовский биномиальный доверительный интервал употребления слова “сэр” в каждой главе и выведите главу с максимальным из интервалов в формате тиббл.

```{r}
mu <- mean(chapter_sir$average)
var <- var(chapter_sir$average)
alpha0 <- ((1 - mu) / var - 1 / mu) * mu ^ 2
beta0 <- alpha0 * (1 / mu - 1)

x <- seq(0, 0.1, length = 1000)
estimation <- data_frame(
  x = x,
  density = c(dbeta(x, shape1 = alpha0, shape2 = beta0)))

chapter_sir %>% 
  mutate(alpha_post = n+alpha0,
         beta_post = all_words-n+beta0,
         average_post = alpha_post/(alpha_post+beta_post),
         cred_int_l = qbeta(.025, alpha_post, beta_post),
         cred_int_h = qbeta(.975, alpha_post, beta_post),
         length = cred_int_h - cred_int_l) -> posterior

as_tibble(posterior) %>%
  filter (length == max(posterior$length))%>%
  select(chapter, length)

```

### 1.5
Посчитайте биномиальный доверительный интервал употребления слова “сэр” в каждой главе и выведите главу с минимальным из интервалов в формате тиббл.

```{r}
as_tibble(sir_bin) %>%
  filter (len == min(sir_bin$len))%>%
  select(chapter, len)
```

### 1.6
Посчитайте байесовский биномиальный доверительный интервал употребления слова “сэр” в каждой главе и выведите главу с минимальным из интервалов в формате тиббл.

```{r}
as_tibble(posterior) %>%
  filter (length == min(posterior$length))%>%
  select(chapter, length)
```

### 1.7
Напишите короткий текст, комментирующий наблюдаемые сходства/различия между оценками среднего и доверительных интервалов количества употреблений слова “сэр” во всех главах романа. Что можно сказать про разные главы? Что можно сказать о сходстве/различиях фриквентистсткой и байесовской оценок наблюдаемых параметров?

>Разница обычного среднего и стреднего по бутстрапу отличается всего лишь в тысячные доли, что говорит о сбалансированнности выборки. Размеры глав и встречаемость слова "сэр" сильно отличается.
Фриквентистсткие и байесовские оценки параметров похожи.
