---
title: "hw_2"
author: "Ekaterina Uetova"
output: html_document
editor_options: 
  chunk_output_type: inline
---

```{r setup, include=FALSE}
knitr::opts_chunk$set(message = FALSE, warning = FALSE, comment = FALSE)
```

```{r}
library(tidyverse)
library(mosaic)
library(ggplot2)
```

### 1.1
Приведите результаты биномиального теста.

```{r}
df <- read_csv("https://raw.githubusercontent.com/euetova/2018_data_analysis_for_linguists/master/hw3_binomial/hw3_binomial.csv")
binomial_test <- binom.test(x = df$k, n = df$n, p = df$prior)
binomial_test
```

### 1.2
Приведите результаты симуляции, используя set.seed(42).

```{r}
set.seed(42)
do(1000)*
  sum(sample(x = 1:0, 
             size = df$n, 
             prob = c(df$prior, 1 - df$prior), 
             replace = TRUE)) ->
  simulations

simulations %>% 
  mutate(greater = sum >= df$k) %>% 
  count(greater)

simulations %>% 
  ggplot(aes(sum))+
  geom_density(fill = "lightblue")+
  geom_vline(xintercept = df$k, linetype = 2)+
  theme_bw()+
  labs(title = "Распределение 1000 симуляций с параметрами n = 126, p = 0.424")
```

### 1.3
Приведите среднее апостериорного распределения, используя prior как средние априорного распределения, а n как количество элементов для вычисления апостериорного распределения.

```{r}
alpha_prior <- df$prior * df$n
beta_prior <- (1-df$prior) * df$n

alpha_post <- alpha_prior + df$k
beta_post <- beta_prior + (df$n - df$k)

alpha_post/(alpha_post+beta_post)
```

```{r}
x <- seq(0, 1, length = 100)
data_frame(p = rep(x, 3),
           density = c(dbeta(x, alpha_prior, beta_prior),
                       dbeta(x, df$k, df$n-df$k),
                       dbeta(x, alpha_post, beta_post)),
           type = rep(c("prior", "likelihood", "posterior"), each = 100))%>% 
  ggplot(aes(x = p, y = density, color = type))+
  geom_line()+
  theme_bw()
```

### 1.4
Приведите среднее апостериорного распределения, используя неинформативное априорное распределение с  α=1 и β=1.

```{r}
alpha_post2 <- 1 + df$k
beta_post2 <- 1 + (df$n - df$k)

alpha_post2/(alpha_post2 + beta_post2)
```
```{r}
x <- seq(0, 1, length = 100)
data_frame(p = rep(x, 3),
           density = c(dbeta(x, 1, 1),
                       dbeta(x, df$k, df$n-df$k),
                       dbeta(x, df$k+1, df$n-df$k+1)),
           type = rep(c("prior", "likelihood", "posterior"), each = 100))%>% 
  ggplot(aes(x = p, y = density, color = type))+
  geom_line()+
  theme_bw()
```

### 1.5
Представим, что Вы пишите статью, напишите короткий абзац, который бы обобщал результаты, полученные в предыдущих заданиях. Не забывайте приводить результаты статистических тестов.

> Так как априорная вероятность (0.424) не лежит в доверительном интервале (0.251897; 0.4228075) и p_value < 0.05, мы отвергаем нулевую гипотезу. Мы также вывели апостериорные распределения, в одном из которых мы знаем априорное распределение, а в другом мы заменяем его на 1. Среднее первого составляет 0.378, среднее второго - 0.335.
